臺灣高雄地方法院刑事裁定
111年度重訴字第20號
公  訴  人  臺灣高雄地方檢察署檢察官
被      告  陳易廷




指定辯護人  公設辯護人林易志
上列被告因殺人案件，經檢察官提起公訴（111年度偵字第20766
號），本院裁定如下：
    主  文
陳易廷自民國壹佰壹拾壹年拾貳月拾伍日起羈押參月。
    理  由
一、按被告經法官訊問後，認為犯罪嫌疑重大，而有下列情形之
    一，非予羈押，顯難進行追訴、審判或執行者，得羈押之：
    ㈠逃亡或有事實足認為有逃亡之虞者。㈡有事實足認為有湮滅
    、偽造、變造證據或勾串共犯或證人之虞者。三、所犯為死
    刑、無期徒刑或最輕本刑為5年以上有期徒刑之罪，有相當
    理由認為有逃亡、湮滅、偽造、變造證據或勾串共犯或證人
    之虞者；犯刑法第271條第1項之殺人罪，其嫌疑重大，有事
    實足認為有反覆實行同一犯罪之虞，而有羈押之必要者，得
    羈押之，刑事訴訟法第101條第1項第1款、第3款及第101條
    之1第1項第2款分別定有明文。又羈押之目的，在於確保刑
    事偵查、審判程序之完成及刑事執行之保全。刑事被告是否
    犯罪嫌疑重大、有無法定羈押事由及有無羈押之必要，於執
    行羈押後有無繼續羈押必要之判斷，乃屬事實審法院得依職
    權裁量之事項，事實審法院自得斟酌訴訟進行程度及其他一
    切情事而為認定（最高法院101年度台抗字第485號裁定意旨
    參照）。
二、茲因被告陳易廷另案入監執行，將於民國111年12月15日執
    行完畢出監，有臺灣高等法院被告前案紀錄表1份在卷為憑
    ，經本院對被告是否有接押之原因及必要，依法聽取檢察官
    及被告、辯護人之意見後，檢察官建請羈押被告，被告及辯
    護人則表示沒有意見、請依法審酌等語。
三、經查：
  ㈠被告於本院111年12月5日訊問中，固不諱言曾持刀朝被害人
    黃士倫之右手臂刺一刀，之後其持刀的手有順勢往上揮動，
    嗣被害人因其行為死亡等事實，惟否認有何殺人之犯意，辯
    稱其不知道有刺到被害人的胸口，其僅要傷害被害人，並無
    殺人之犯意等語，惟，被告所涉殺人犯行，有證人藍俊宏、
    林祖治之證述、現場照片、高雄市立聯合醫院診斷證明書、
    臺灣高雄地方檢察署檢驗報告書、法務部法醫研究所函附之
    解剖報告書及鑑定報告書、相驗屍體證明書、高雄市政府警
    察局鑑定書等在卷可資佐證，並有被告犯案時所穿衣褲、行
    兇用之折疊刀等扣案可憑，足認被告涉犯殺人罪嫌之犯罪嫌
    疑重大。
  ㈡本件被告供承於案發後即返回租屋處更換衣物，並逃逸至鳳
    山火車站附近，且自陳換裝目的即是為了要逃跑，顯已有逃
    亡之事實；又被告所涉殺人罪嫌係屬重罪，依一般社會通念
    及趨吉避凶、脫免刑責、不甘受罰之基本人性，此等重罪常
    伴隨高度之逃亡可能；再者，被告設籍在新北市，有其個人
    戶籍資料存卷足參，其供稱係為了躲避欠債之仇人及另涉犯
    詐欺案件之開庭，且其不為高雄的警察所孰知，始前來高雄
    生活乙節，可見被告面對詐欺之輕罪尚且不願面對刑責，而
    本件被告遭起訴之刑法第271條第1項殺人罪，法定本刑為死
    刑、無期徒刑或10年以上有期徒刑，更堪認被告不甘面對重
    罪刑則而有逃亡之動機，佐以前述其於犯案後已有逃亡之舉
    動，實有相當理由足認被告將來有逃亡之虞，非予羈押，顯
    難進行後續之審判及執行。復參以被告前於111年1月28日僅
    因細故即對他人持刀相向致人受傷，甫經本院於111年6月14
    日以111年度簡字第1118號判決判處有期徒刑3月確定，目前
    正執行中，有前揭刑事簡易判決及臺灣高等法院被告前案紀
    錄表各1份在卷可按，竟於受前揭判決宣告後仍再犯本案，
    且供陳平常即有隨身攜帶刀械之習慣、若無法解決衝突就會
    拿刀出來等情，堪認其未能自制，有事實足認其有反覆實施
    殺人或傷害等犯罪之虞，對社會治安及他人人身安全存有相
    當之危害。再權衡國家刑事司法權之有效行使、本件訴訟程
    度、社會秩序及公共利益、被告人身自由之私益受限制之程
    度，認本件應有羈押之原因及必要性，爰依刑事訴訟法第10
    1條第1項第1款、第3款、第101條之1第1項第2款之規定，裁
    定被告應自111年12月15日起羈押3月。
四、依刑事訴訟法第220條，裁定如主文。
中　　華　　民　　國　　111 　年　　12　　月　　7 　　日
                刑事第十四庭  審判長法  官  吳書嫺
                                    法  官  胡慧滿
                                    法　官  陳一誠　　　
以上正本證明與原本無異。
如不服本裁定，應於送達後5日內，向本院提出抗告狀。
中　　華　　民　　國　　111 　年　　12　　月　　8 　　日
                                    書記官  陳素徵